【裁判字號】    97,訴,66
【裁判日期】    970131
【裁判案由】    毒品危害防制條例
【裁判全文】
臺灣高雄地方法院刑事判決                97年度訴字第66號
公  訴  人  臺灣高雄地方法院檢察署檢察官
被      告  甲○○
上列被告因違反毒品危害防制條例案件，經檢察官提起公訴（96
年度毒偵字第9566號），嗣因被告就被訴事實為有罪之陳述，經
本院告知簡式審判程序意旨，並聽取公訴人及被告之意見後，本
院合議庭裁定由受命法官獨任依簡式審判程序審理，判決如下：
    主  文
甲○○施用第一級毒品，累犯，處有期徒刑拾月。
    事  實
一、甲○○前於民國88年間因施用毒品案件，經本院以88年度毒
    聲字第6791號裁定送觀察、勒戒後，經評定為有繼續施用毒
    品之傾向，復經本院以88年度毒聲字第7340號裁定令入戒治
    處所施以強制戒治，嗣經本院以89年度毒聲字第1573號裁定
    停止戒治，所餘戒治期間並付保護管束，惟經本院以89年度
    毒聲字第4018號裁定撤銷停止戒治，嗣於90年1 月22日執行
    完畢，並經臺灣高雄地方法院檢察署檢察官於90年7 月27日
    以90年度戒毒偵字第814 號為不起訴處分確定。嗣於前開觀
    察、勒戒及強制戒治執行完畢後5 年內，基於施用第一級毒
    品海洛因之概括犯意，自94年7 月間某日起至同年10月中旬
    某日止，在高雄市○鎮區○○路公園內及高雄市○鎮區○○
    路與港新路附近等處所，以將海洛因摻水以注射針筒注射血
    管之方式，施用第一級毒品海洛因多次，並經本院以94年度
    訴字第3428號判決判處有期徒刑10月確定，於96年2 月19日
    執行完畢。詎仍不知戒絕毒癮，明知海洛因係毒品危害防制
    條例第2 條第2 項第1 款所明定之第一級毒品，不得持有及
    施用，仍於前述觀察、勒戒及強制戒治執行完畢釋放後，距
    前次施用毒品犯行後之5 年內，復基於施用第一級毒品海洛
    因之犯意，於96年7 月2 日某時許，在其位於高雄市○鎮區
    ○○街143 號3 樓住處，以將第一級毒品海洛因摻水置入注
    射針筒內施打身體之方式，施用第一級毒品海洛因1 次。嗣
    因甲○○為列管毒品人口，遵期於96年7 月3 日31時40分許
    至高雄市政府警察局前鎮分局採尿送驗後呈嗎啡陽性反應，
    始知上情。
二、案經高雄市政府警察局前鎮分局報請臺灣高雄地方法院檢察
    署檢察官偵查起訴。
    理  由
一、按本件被告甲○○所犯係刑事訴訟法第376 條第1 款所列之
    罪，其於準備程序就被訴事實為有罪之陳述，經本院告知簡
    式審判程序之旨，並聽取其與公訴人之意見後，本院認無不
    得或不宜改依簡式審判程序進行之處，爰依刑事訴訟法第27
    3 條之1 第1 項、第284 條之1 ，裁定進行簡式審判程序審
    理，合先敘明。
二、訊據被告甲○○對於上開犯罪事實坦承不諱，且被告於96年
    7 月3 日21時40分許所採集之尿液，經送驗結果，呈嗎啡陽
    性反應，此有正修科技大學超微量研究科技中心96年7 月18
    日檢驗報告、列管毒品人口尿液檢體採集送驗紀錄表各1 份
    附卷可稽。是被告上揭出於任意性之自白與事實相符，應堪
    採為被告有罪之證據，則被告施用第一級海洛因1 次之犯行
    ，堪以認定。
三、被告甲○○前於88年間因施用毒品案件，經本院以88年度毒
    聲字第6791號裁定送觀察、勒戒後，經評定為有繼續施用毒
    品之傾向，復經本院以88年度毒聲字第7340號裁定令入戒治
    處所施以強制戒治，嗣經本院以89年度毒聲字第1573號裁定
    停止戒治，所餘戒治期間並付保護管束，惟經本院以89年度
    毒聲字第4018號裁定撤銷停止戒治，嗣於90年1 月22日執行
    完畢，並經臺灣高雄地方法院檢察署檢察官於90年7 月27日
    以90年度戒毒偵字第814 號為不起訴處分確定。嗣於前開觀
    察、勒戒及強制戒治執行完畢後5 年內，基於施用第一級毒
    品海洛因之概括犯意，自94年7 月間某日起至同年10月中旬
    某日止，在高雄市○鎮區○○路公園內及高雄市○鎮區○○
    路與港新路附近等處所，以將海洛因摻水以注射針筒注射血
    管之方式，施用第一級毒品海洛因多次，並經本院以94年度
    訴字第3428號判決判處有期徒刑10月確定，於96年2 月19日
    執行完畢，此有本院院內索引卡紀錄表報表、臺灣高等法院
    被告前案紀錄表及上開判決書各1 份在卷足參，是被告於觀
    察、勒戒及強制戒治執行完畢後5 年內已經再犯，而被依法
    追訴處罰，本件被訴犯罪事實雖為初犯觀察、勒戒執行完畢
    釋放5 年後，然與毒品危害防制條例第20條第3 項規定之「
    5 年後再犯」之情形有別，且因已於「5 年內再犯」，顯見
    其再犯率甚高，原實施觀察、勒戒，已無法收其實效，而無
    5 年戒斷期之存在，自無再經觀察、勒戒及強制戒治之必要
    ，應得逕行追訴處罰。亦即5 年期間之計算，係指相鄰之前
    後2 次施用毒品時間之間隔而言（最高法院95年度台非字第
    65號判決意旨參照）。本件被告施用毒品之犯行，事證明確
    ，應予依法論科。
四、查海洛因係毒品危害防制條例第2 條第2 項第1 款所稱之第
    一級毒品，不得非法持有、施用。核被告甲○○所為，係犯
    毒品危害防制條例第10條第1 項之施用第一級毒品罪。其施
    用第一級毒品前後，持有海洛因之低度行為，應為施用之高
    度行為所吸收，不另論罪。被告前因違反毒品危害防制條例
    案件，經本院以以94年度訴字第3428號判決判處有期徒刑10
    月確定，於96年2 月19日執行完畢之事實，有臺灣高等法院
    被告前案紀錄表1 份在卷可參，其受有期徒刑之執行完畢後
    ，5 年以內故意再犯本件有期徒刑以上之罪，為累犯，應依
    刑法第47條第1 項之規定，加重其刑。爰審酌被告經觀察、
    勒戒及強制戒治執行完畢後，仍未能戒絕惡習，復再次施用
    第一級毒品，足證前開保安處遇措施已難矯治其惡性，惟念
    其於犯罪後坦承犯行及所犯為自戕行為等一切情狀，量處如
    主文所示之刑，以資懲儆。
據上論斷，應依刑事訴訟法第273 條之1 第1 項、第284 條之1
、第299 條第1 項前段，毒品危害防制條例第10條第1 項，刑法
第11條前段、第47條第1 項，判決如主文。
本案經檢察官乙○○到庭執行職務。
中    華    民    國    97    年    1     月    31    日
                  鳳山刑事第一庭      法  官  林芳華
以上正本證明與原本無異。
如不服本判決應於收受本判決後10日內向本院提出上訴書狀，並
應敘述具體理由，如未敘述上訴理由者，應於上訴期間屆滿後20
日內補提理由書狀於本院（均須按他造當事人之人數附繕本）「
切勿逕送上級法院」。
中    華    民    國    97    年    1     月    31    日
                                      書記官  黃靖媛
附錄本案論罪科刑法條
毒品危害防制條例第10條第1項
施用第一級毒品者，處 6 月以上 5 年以下有期徒刑。


司法院資訊處製作；財團法人民間司法改革基金會備份。
